臺灣桃園地方法院民事判決　九十年訴字第五五二號
　　原　　　告　　甲○○
　　送達代收人　　乙○○
　　被　　　告　　丙○○
右當事人間請求損害賠償事件，本院判決如左：
    主      文
原告之訴及假執行之聲請均駁回。
訴訟費用由原告負擔。
     事　　實
甲、原告方面：
一、聲明：求為判決（一）被告應給付原告新台幣（下同）一百二十一萬零四百二十
    　　　元及自起訴狀繕本送達翌日即民國九十年一月十七日起至清償日止，按年
          息百分之五計算之利息。（二）原告願供擔保請准宣告假執行。
二、陳述：
（一）民國八十九年三月十九日七時許，被告之子簡伯勳駕駛Ｆ九─０六二０號自小
      客車搭載原告之子邱垂揚、訴外人羅崇銘及李勤鈞行駛經桃園縣八德市○○路
      一一六０號附近，因簡伯勳行車速度過快，於轉彎時失控不慎撞上電線桿，車
      輛左側受損嚴重，致其與原告之子邱垂揚送醫後均不治死亡。按民法第一百八
      十四條第一項、第一百八十七條第一項之規定：因故意或過失不法侵害他人權
      利者，負損害賠償責任。又限制行為能力人不法侵侵害他人權利者，以行為時
      有識別能力為限與其法定代理人連帶負損害賠償責任。被告之子簡伯勳於肇事
      時未滿二十歲，係屬限制行為能力人，而被告為其法定代理人，自應就簡伯勳
      之駕車不慎致原告之子死亡之侵權行為負連帶損害賠償責任。
（二）又按不法侵害他人致死者，對於支出殯葬費之人亦應連帶負損害賠償責任；又
      不法侵害他人致死者，被害人之父母雖非財產上之損害，亦得請求賠償相當之
      金額，此民法第一百九十二條第一項、第一百九十四條定有明文。為此，原告
      爰依前條之規定，請求賠償殯葬費用二十一萬零四百二十元及精神慰撫金一百
      萬元。
（三）又被害人邱垂陽於八十九年三月十九日死亡，當時邱聰滕為四十二歲，依八十
      八年台灣地區桃園區男性平均壽命為七十三．一六歲，原告得受三十一年之扶
      養。以九十年綜合所得稅扶養親屬免稅額每人七萬四千元，七十歲以上每人十
      萬元計算，原告四十二歲至六十九歲二十七年間，可得向被告請求每年七萬二
      千元之扶養費，依霍夫曼表扣除期前利息後，被告應給付一百二十八萬六千零
      二十四元，七十歲至七十四歲間每年可得請求十萬元，扣除期前利息後，被告
      應給付三十七萬三千一百零三元，故扶養費用之部分合計為一百六十五萬九千
      一百四十五元。原告原請求之殯葬費用及精神之損害賠償計一百二十一萬零四
      百二十元，加上扶養費用一百六十五萬九千一百四十五元，扣除原告已支領之
      強制責任保險理賠金一百二十萬元後，被告尚應給付原告一百六十六萬九千五
      百六十五元，但原告只願請求一百二十一萬四百二十元。
三、證據：提出道路交通事故證明書一紙、殯葬費收據二紙、戶籍謄本二紙、所得稅
    　核定通知書一紙為證。
乙、被告方面：
一、聲明：求為判決（一）駁回原告之訴。（二）如受不利益之判決，願供擔保請准
    　　　免為假執行。
二、陳述：
（一）系爭肇事車輛原係訴外人楊正裕所有，其尚在服役中，因此乃將車輛寄放在被
　　　告女兒簡潔琤處所，案發前一天被告隔壁鄰居游宏裕向簡潔琤借用該車使用，
　　　於案發之日將車返還簡潔琤，但是因當日簡潔琤不在家，游宏裕乃將車輛鑰匙
　　　放在簡潔琤家中，並告知簡伯勳該事。後來邱垂揚騎機車找簡伯勳，知道系爭
　　　汽車放在被告家，乃告訴簡伯勳其會開車，並藉口教簡伯勳開車為由，要求簡
　　　伯勳將系爭汽車借予邱垂揚，簡伯勳因從來沒有開過車，且系爭車輛並非其所
　　　有乃拒絕邱垂揚該項請求。但邱垂揚一直說沒有問題，並且說其會開車，所以
　　　簡伯勳才會在邱垂揚之唆使下同意邱垂揚將系爭車輛開出去，後來，邱垂揚、
　　　羅崇銘及李勤鈞等二人會合，期間均由邱垂揚開車，之後，邱垂揚將車輛駕駛
　　　至大溪，在途中因邱垂揚開車過快，並與其他車輛競駛差點撞到砂石車，故簡
　　　伯勳乃要求邱垂揚不要再飆車，並雙方因此發生爭執。後來四人行至案發地點
　　　附近之加油站加油，四人一同至洗手間上廁所，簡伯勳上完廁所後先行返回車
　　　輛，並坐在駕駛座上看顧車輛，邱垂揚乃說「既然你坐在駕駛座上那你就開開
　　　看」，所以，簡伯勳就在邱垂揚之唆使下就踩油門駕駛該車輛，不久，就發生
　　　該事故。本件系爭車禍之發生，乃因邱垂揚將車輛駛出，且同車之四人，僅邱
　　　垂揚會開車，其竟不顧所有人之安全，而任由簡伯勳將車輛駛離加油站，該事
　　　故當然應由其負責，更何況車輛係由其駕駛出來，其當然負有防止發生意外之
　　　義務，並且該車輛駕駛之風險既然由其製造出來，客觀上，其就負有防止危險
　　　發生之義務，邱垂揚明知簡伯勳不會開車乃唆使其開車，主觀上乃故意製造風
　　　險，故本件事故發生乃肇因於邱垂揚。再被告左鄰右舍之人均知其教子甚為嚴
　　　厲，平日監督簡伯勳極為嚴格，監督簡伯勳並未疏懈，故本件侵權行為事故不
　　　僅簡伯勳毋庸負責，連被告本人亦毋庸負責。即便若認定簡伯勳有過失，亦應
　　　認為邱垂揚對於本件事故之發生亦有責任，且應承擔絕大比例之過失。末簡伯
　　　勳亦已過世，免除該賠償金應屬適當。
（二）再被告平時根本不允許簡伯勳駕駛自用小客車，而其從來沒有駕駛過自用小客
      車，該次事故，完全肇因於邱垂揚之行為而導致該車駛離，並且邱垂揚又不顧
      簡伯勳不會開車之因素，而使該車禍發生，因此，簡伯勳與邱垂揚均因此亡故
      ，因此，簡伯勳及被告應毋庸就該次車禍負侵權行為責任，況被告已受領強制
      汽車責任險一百二十萬元，此部份應予扣除。
（三）又按原告主張邱垂揚死亡時，被告為四十二歲，依八十八年臺灣地區桃園區男
      性平均壽命為七十三點一六歲，得受三十一年之扶養，然直系血親相互間互負
      扶養義務，負扶養義務者有數人者而親等相同時應各依其經濟能力分擔義務，
      受扶養權利者為直系血親尊親屬時，其扶養權利不以無謀生能力為必要，惟仍
      受「不能維持生活」之限制。再參酌勞動基準法第五十四條規定年滿六十歲即
      可強制退休之規定，可認其為不能維持生活之標準，因此，即令原告自行主張
      扶養費用其先由強制責任險之一百二十萬元扣除，其金額計算亦有錯誤，原告
      扶養費用之計算，當依六十歲起算扶養年限，再依扶養義務之人數平均之。
（四）又依原告所提出之殯葬費用二十一萬零四百二十元，其中許多似非屬必要費用
      ，其中規費二萬一千七百元部分，此部份已重複計算，應予扣除。樂隊六千元
      、司儀二千六百元、禮生一千二百元、引魂道士二千六百元、功德壇二萬八千
      元、頭七誦經六千元、誦腳尾經六千元、頭七用品一切一千五百元、毛巾五打
      二千元、雙連毛巾五打一千元、祭獻牲禮之功德生禮三千元、五牲一千六百元
      、三牲一千二百元、紙厝之汽車一千二百元、電視一千元、音響五百元、大錢
      櫃一千二百元、小錢櫃四百元、枉死城五百元、火葬場紅包一千元、進塔紅包
      六百元、香煙五百元、辦桌一萬八千元部分均屬無必要之費用，合計十萬零九
      千三百元應予扣除。
（五）末原告與邱垂揚之感情尚非甚佳，且平日並未盡責，以致於發生該事故，故其
      請求精神賠償金一百萬元顯屬過高。
三、證據：聲請傳訊證人羅崇銘、李勤鈞、鄭雅芳。
    理　　由
一、本件原告起訴主張八十九年三月十九日七時許，被告之子簡伯勳駕駛Ｆ九─０六
    二０號自小客車搭載原告之子邱垂揚、訴外人羅崇銘及李勤鈞行駛經桃園縣八德
    市○○路一一六０號附近，因簡伯勳行車速度過快，於轉彎時失控不慎撞上電線
    桿，車輛左側受損嚴重，致其與原告之子邱垂揚送醫後均不治死亡，被告之子簡
    伯勳於肇事時未滿二十歲，係屬限制行為能力人，而被告為其法定代理人，自應
    就簡伯勳之駕車不慎致原告之子死亡之侵權行為負連帶損害賠償責任。而原告因
    為其子邱垂揚之死亡，支出殯葬費用二十一萬零四百二十元並受有非財產上之損
    害一百萬元，為此，爰依侵權行為法則請求被告賠償該部分損害。又雖原告已領
    取強制責任險一百二十萬元，然因邱垂揚為原告之子，其對於原告有扶養義務，
    原告因此事故致使扶養請求權受到侵害共計一百六十五萬九千一百四十五元，扣
    除原告已支領之強制責任保險理賠金一百二十萬元後，被告尚應給付原告一百六
    十六萬九千五百六十五元，但原告只願請求一百二十一萬四百二十元云云。
二、被告則以系爭肇事車輛原係訴外人楊正裕所有，寄放在被告女兒簡潔琤處所，被
    告鄰居游宏裕借用該車後，返還時乃將車輛鑰匙放在被告家中，後來邱垂揚騎機
    車找簡伯勳，得知系爭汽車放在被告家，乃告訴簡伯勳其會開車，並藉口要求簡
    伯勳將系爭汽車借予邱垂揚，然遭簡伯勳拒絕，但邱垂揚一直不斷要求，所以簡
    伯勳在邱垂揚之唆使下同意其將系爭車輛開出去，後來，邱垂揚、羅崇銘及李勤
    鈞等二人會合，期間均由邱垂揚開車，之後，邱垂揚將車輛駕駛至大溪，在途中
    因邱垂揚開車過快，並與其他車輛競駛差點撞到砂石車，故簡伯勳乃要求邱垂揚
    不要再飆車，並雙方因此發生爭執。後來四人行至案發地點附近之加油站加油，
    四人一同至洗手間上廁所，簡伯勳上完廁所後先行返回車輛，並坐在駕駛座上看
    顧車輛，邱垂揚乃說「既然你坐在駕駛座上那你就開開看」，所以，簡伯勳在邱
    垂揚之唆使下就踩油門駕駛該車輛，不久，就發生該事故。本件系爭車禍之發生
    ，乃因邱垂揚將車輛駛出，且同車之四人，僅邱垂揚會開車，其竟不顧所有人之
    安全，而任由簡伯勳將車輛駛離加油站，該事故當然應由其負責，更何況車輛係
    由其駕駛出來，其當然負有防止意外發生之義務，並且該車輛駕駛之風險既然由
    邱垂揚製造出來，客觀上，其負有防止危險發生之義務，邱垂揚明知簡伯勳不會
    開車乃唆使其開車，其主觀上乃故意製造風險，故本件事故之發生乃肇因於邱垂
    揚。再被告左鄰右舍之人均知其教子甚為嚴厲，監督簡伯勳並未疏懈，故本件侵
    權行為事故不僅簡伯勳毋庸負責，連被告本人亦毋庸負責。即便若認定簡伯勳有
    過失，亦應認為邱垂揚對於本件事故之發生亦有責任，且應承擔絕大比例之過失
    ，因此，簡伯勳及被告應毋庸就該次車禍負侵權行為責任。況被告已受領強制汽
    車責任險一百二十萬元，此部份應予扣除。再原告扶養費用之計算，當依六十歲
    起算扶養年限，並依扶養義務之人數平均之。又依原告所提出之殯葬費用二十一
    萬零四百二十元，其中許多似非屬必要費用，應予扣除，其所請求之殯葬費用亦
    屬過高等語資為抗辯。
三、本件原告起訴主張伊為訴外人邱垂揚之父親，被告為訴外人簡伯勳之父親，簡伯
    勳於八十九年三月十九日七時許，駕駛訴外人楊正裕所有車號Ｆ九─０六二０號
    自用小客車搭載邱垂揚、羅崇銘及李勤鈞等人行經桃園縣八德市○○路一一六０
    號附近，因過彎失控撞上電線桿致使車輛左側受損嚴重，簡伯勳及邱垂揚經送醫
    後不治死亡等事實，為被告所不爭執，並業據原告提出戶籍謄本及桃園縣警察局
    八德分局道路交通事故證明書一紙附卷可查，故堪信原告此部份主張為真實。
四、按因故意或過失，不法侵害他人之權利者，負損害賠償責任。違反保護他人之法
    律，致生損害於他人者，負損害賠償責任，此民法第一百八十四條第一項前段及
    第二項定有明文。原告主張本件車禍之發生肇因於被告之子簡伯勳開車轉彎車速
    過快不慎撞及電線桿所致，此雖為被告所否認。然按汽車駕駛人未領有駕駛執照
    者禁止其駕車；行經彎道均應減速慢行，作隨時停車之準備。此道路交通管理處
    罰條例第二十一條第一項第一款及道路交通安全規則第九十三條第一項第四款均
    定有明文。又汽車係一高度危險之交通工具，未考取駕駛執照之人，因其交通安
    全規則之認識與駕駛技術均未符標準，駕駛汽車極可能發生事故，法律為保護交
    通安全，故規定未領有駕駛執照者不得駕駛汽車、汽車駕駛人亦不得允許無駕駛
    執照之人，駕駛其車輛，乃屬於保護他人之法律，違反者，顯違反保護他人之法
    律，推定有過失，此最高法院六十七年度台上字第二一一一號判例意旨可資參照
    。簡伯勳未領有小型車駕駛執照而駕駛系爭車輛，行經桃園縣八德市○○路一一
    六０號彎道時不慎撞及電線桿致生本件車禍等事實，既為雙方所不爭執，其無照
    駕駛，揆諸前揭說明，其違反保護他人之法律，應推定有過失。再其行經彎道，
    應注意減速慢行，作隨時停車之準備。再依案發當時已凌晨之際，視線應無不良
    之情，當時之情形亦無不能注意之情事，簡伯勳應注意，能注意，而未注意，竟
    駕駛車輛轉彎失控撞及路旁電線桿，應認簡伯勳對於本件車禍之發生有過失，且
    其過失行為與邱垂揚之死亡結果間，具有相當因果關係。從而，本件原告主張簡
    伯勳因過失不法侵害邱垂揚致死等情，應堪可採。
五、又被告抗辯本件車禍之發生原因乃邱垂揚唆使簡伯勳將系爭車輛交由邱垂揚自其
    家中開出，並在半途中，邱垂揚明知簡伯勳不會開車仍唆使簡伯勳駕駛系爭車輛
    致生事故，故過失責任應在邱垂揚並非簡伯勳，即便簡伯勳有過失，邱垂揚亦屬
    與有過失，且應負絕大部分之責任云云。經查，本院依聲請傳訊證人羅崇銘到庭
    證稱：「簡伯勳說他有拿到鑰匙，邱垂揚說他會開車，二人商量結果是要把車開
    出來」（見本院九十年十一月二十八日之言詞辯論筆錄）。被告抗辯系爭車輛從
    被告家中開出之情節，僅有簡伯勳及邱垂揚在場未有第三人目睹，而該二人均已
    死亡，其在案發之前與死者二人有接觸者僅有羅崇銘及陳勤鈞二人，故即便羅崇
    銘證述之上情為簡伯勳所轉述之傳聞證據，亦應認較為被告所述可採。再證人羅
    崇銘與死者二人均為朋友，且具結擔保證詞之真正，應無干犯刑事偽證追訴之危
    險虛偽陳述偏袒任何一方之理，故應認證人羅崇銘之證詞為真實。由上述證人之
    證詞可知，簡伯勳與邱垂揚係商量後決定將系爭車輛開出，並非有任何一方受他
    方唆使、脅迫或其他不自由之情況下無照駕駛系爭車輛，且被告亦無法提出其他
    積極證據以證其說，故堪認其此部份抗辯並不可採。再證人李勤鈞證稱：「到加
    油站時我們全部的人要上廁所，簡伯勳說要顧車，所以坐在駕駛座上，因他們之
    前有爭執，所以邱垂揚說誰坐在駕駛座上就由誰開車，邱垂揚並沒有強迫簡伯勳
    開車」、證人羅崇銘證稱：「後在中途加油時，簡伯勳就自行上駕駛座要開車，
    我沒有聽到邱垂揚強迫叫簡伯勳開車，也沒有聽到邱垂揚向簡伯勳說你坐在駕駛
    座上就由你來開車，簡伯勳開車時開始沒有多快，在事發地點車速大約八十公里
    左右，我沒有聽到邱垂揚叫他超速或超車或危險駕駛動作」（均見本院九十年十
    一月二十八日之言詞辯論筆錄）。由上述證人之證詞可知，在加油站休息完後，
    係簡伯勳自行坐在駕駛座上，邱垂揚並未有任何強暴脅迫簡伯勳坐上駕駛座從事
    駕駛之行為。而依常理判斷，顧車根本毋庸坐在駕駛座上，簡伯勳坐在駕駛座上
    應有自行開車之意思，況之前二人因簡伯勳認為邱垂揚之駕車行為過於危險而發
    生爭執，故可合理推論簡伯勳乃因邱垂揚駕車過於危險，唯恐毀損他人借放其姐
    處之系爭車輛，乃決意自行駕車。再被告亦無證據證明簡伯勳之起意全然取決於
    邱垂揚之唆使，亦無證據證明證明車輛行進中邱垂揚有何令簡伯勳超速、超車或
    危險駕駛之行為，應認本件車禍發生之主因全在於簡伯勳無照駕駛，不諳汽車操
    控，轉彎時車速過快失控撞及電線桿所致，不得僅因邱垂揚有前述之對話即論邱
    垂揚對於本件車禍之發生與有過失，故被告此部份抗辯並不足採。
六、原告主張被告既為簡伯勳之法定代理人，自應對於前揭損害負連帶賠償責任等語
    。被告則抗辯其管教子女甚嚴，平時亦禁止子女駕駛汽車，顯然其監督並未疏懈
    ，或縱加以相當之監督仍不免發生損害，故其不應負連帶賠償責任云云。然查，
    被告所聲請傳訊證人即鄰居鄭雅芳到庭證稱：「我知道被告對小孩之管教比較嚴
    ，但是對這件事被告的態度如何我沒有當場看到」、「被告只有一個小孩，很疼
    愛，故應該會禁止小孩開車」（見本院九十年十二月十九日之言詞辯論筆錄）。
    然證人僅為被告之鄰居，其對於被告家中生活之所見所聞應僅為片段，無法窺得
    其家庭生活之原貌，故實無法以上述之證詞遽論被告對於簡伯勳之監督未疏懈。
    再行車安全、禁止無照駕駛及抗拒誘惑乃家長可透過管教、監督灌輸子女貫徹執
    行之情事，亦即其屬於加以相當監督即可避免發生之事。今簡伯勳無照駕駛且行
    經彎道未減速慢行致發生本件事故，實難認被告縱盡相當之監督仍不免發生損害
    ，故被告此部份抗辯亦不足採。又按無行為能力人或限制行為能力人，不法侵害
    他人之權利者，以行為時有識別能力為限，與其法定代理人連帶負損害賠償責任
    。行為時無識別能力者，由其法定代理人負損害賠償責任。前項情形，法定代理
    人如其監督並未疏懈，或縱加以相當之監督，而仍不免發生損害者，不負賠償責
    任，此民法第一百八十七條第一、二項定有明文。本件簡伯勳為七歲以上未滿二
    十歲之限制行為能力人，其不法侵害他人之權利，被告既為其法定代理人，且亦
    無法舉證證明其有何免責之事由，故依前述之規定，自應與簡伯勳負連帶賠償責
    任，原告此部份主張應為有理由。
七、按不法侵害他人致死者，對於支出殯葬費之人，應負損害賠償責任；又不法侵害
    他人致死者，被害人之父、母、子、女及配偶，雖非財產上之損害，亦得請求賠
    償相當之金額，此民法第一百九十二條第一項及第一百九十四條定有明文。茲將
    原告得請求之項目分述如下：
（一）殯葬費用部分：本件原告主張因被害人邱垂揚之死亡支出殯葬費用二十一萬零
      四百二十元，並業據原告提出殯葬費收據等件為證。然按核給殯葬費用金額，
      應審酌死者身份、地位、及經濟狀況與實際上有無必要為準。本件原告支出之
      殯葬費中關於紙糊汽車一千二百元、電視一千元，音響五百元、大錢櫃一千二
      百元、小錢櫃四百元、枉死城五百元、火葬場紅包一千元、進塔紅包六百元、
      香煙五百元、辦桌一萬八千元、毛巾二千元、雙連毛巾一千元、樂隊六千元、
      功德壇二萬八千元，總計六萬一千九百元應非屬殯葬典禮上所必要支出之費用
      ，應予剔除外，其餘十四萬八千五百二十元請求應准許之。
（二）非財產上損害部分：本件原告主張其子邱垂揚死亡，其極為心痛，認受有一百
      萬元之非財產上之損害云云。然按慰藉金係以精神上所受無形之痛苦為準，非
      如財產損失之有價額可以計算，究意如何始認為相當，自應審酌被害人及加害
      人之地位、家況、並被害人所受痛苦之程度、與其家屬之關係暨其他一切情事
      ，定其數額，此最高法院四十八年度台上字第七九八號判決可資參照。本院審
      酌原告為邱垂揚之父，邱垂揚正值十七歲死亡，因此僅剩次子邱建中，又其現
      從事裝潢工作，每月收入約六、七萬元，其子大部分時間為其母親照顧，而加
      害人簡伯勳為學生、與邱垂揚原為朋友，亦因本件事故死亡，加害人已為其不
      法侵害行為付出人生最大及最慘痛的代價，二個年輕生命均已死亡，依社會常
      理及經驗法則，應認原告所受之痛苦已稍稍獲得紓解等等，本院審酌上情，認
      被告應賠償原告五十五萬元為適當，原告逾此範圍之請求，並無所據，應予駁
      回。
（三）扶養請求權部分：按被害人對於第三人負有法定扶養義務者，加害人對於該第
      三人亦應負損害賠償責任，此民法第一百九十二條第二項定有明文。又民法第
      一千一百十七條第一項規定；受扶養權利者，以不能維持生活而無謀生能力者
      為限，而同條第二項規定：前項無謀生能力之限制，於直系血親尊親屬不適用
      之，即直系血親尊親屬受扶養者，仍須以不能維持生活者為限。經查，原告目
      前擔任室內裝潢之工作，每月收入約六、七萬元，家中僅有母親及次子邱建中
      須其扶養，故由其收入及支出觀之，並非不能維持生活。再以室內裝潢之工作
      性質，並非極為粗重，然既屬於勞動性工作，故應可認其至勞動基準法所規定
      退休年齡之六十歲前均可賴該工作維生，六十歲後始不能維持生活，而須仰賴
      直系血親卑親屬之扶養，故應認原告應於六十歲後始對邱垂揚有扶養請求權。
      再按八十八年台灣地區桃園區男性平均壽命為七十三點一六歲計算，應認原告
      受邱垂揚扶養之年數為十三點一六年，以九十年度綜合所得稅扶養親屬免稅額
      七十歲以下每人七萬四千元，七十歲以上為十萬元計算之結果，原告六十歲至
      六十九歲，依霍夫曼計算法扣除中間利息為五十六萬一千五百五十八元。其七
      十歲至七十三點一六歲，依霍夫曼計算法扣除中間利息為三十七萬三千一百零
      三元，合計原告受扶養之費用為九十三萬四千六百六十一元。又按負扶養義務
      者有數人，而其親等同一時，應各依其經濟能力，分擔義務，此民法第一千一
      百一十五條第三項定有明文。原告有二子即邱垂揚及邱建中，其親等同一，對
      於原告之扶養義務自應各分擔二分之一，故邱垂揚對於原告之扶養義務為四十
      六萬七千三百三十一元，原告逾此範圍之主張並無理由。
八、綜上所述，原告因簡伯勳因過失不法侵害其子邱垂揚致死，支出殯葬費十四萬八
    千五百二十元，受有非財產上之損害五十五萬元，扶養請求權之損害為四十六萬
    七千三百三十一元，總計其損害為一百一十六萬五千八百五十一元，而原告業已
    領取強制汽車責任險一百二十萬元之事實，亦為雙方所不爭執。又按強制汽車責
    任險第三十條規定：保險人依本法規定給付之保險金，視為加害人或被保險人損
    害賠償金額之一部份，加害人或被保險人受損害請求時，得扣除之。雖被告並非
    加害人，但既原告之損害業已獲得補償，自不得雙重受利，被告自得請求扣除之
    。從而，本件原告受領之強制汽車責任保險金一百二十萬元已足夠填補其上述之
    損害，故其爰依民法第一百八十四條、第一百八十七條之規定、第一百九十二條
    及第一百九十四條之規定請求被告給付一百二十一萬零四百二十元及自起訴狀繕
    本送達翌日即九十年一月十七日起至清償日止，按年息百分之五計算之利息，並
    無理由，應駁回之。
九、假執行之宣告：本件原告之訴既受敗訴判決，其假執行之聲請失所附麗，應併予
    駁回之。
十、據上論結：本件原告之訴為無理由，依民事訴訟法第七十八條之規定，判決如主
    文。
中　　　華　　　民　　　國　　　九十一　　　年　　　五　　　月　　八　　日
                                        臺灣桃園地方法院民事第二庭
~B法　　　官　田玉芬
右為正本，係照原本作成。
如對本判決上訴須於判決送達後廿日內向本院提出上訴狀
中　　　華　　　民　　　國　　　九十一　　　年　　　五　　　月　　八　　日
~B法院書記官　羅文
